臺灣臺北地方法院交通事件裁定　　　　　　　　　　九十三年度交聲字第三四四號
　　異議人即
　　受處分人　甲○○
右列受處分人因違反道路交通管理處罰條例案件，對於台北市交通事件裁決所中華民
國九十三年三月十九日所為之處分（原處分案號：北市裁三字第駕裁二二─Ａ三Ｎ二
一四九○五號），聲明異議，本院裁定如左：
    主      文
異議駁回。
    理      由
一、按人行道不得臨時停車，而禁止臨時停車處所不得停車，道路交通安全規則第一
    百十一條第一項第一款及第一百十二條第一項第一款定有明文。次按，道路交通
    管理處罰條例所稱之「人行道」，係指為專供行人通行之騎樓、走廊，及劃設供
    行人行走之地面道路，與人行天橋及人行地下道；而汽車駕駛人在禁止臨時停車
    處所停車者，處新台幣（下同）六百元以上一千二百元以下罰鍰，道路交通管理
    處罰條例第三條第三款及第五十六條第一項第一款亦有明文。
二、本件受處分人即異議人甲○○所有車號ＡＣ─九二八○號自用小客車，於民國九
    十二年十二月十四日十九時十八分左右，停放在台北市○○市鎮○街二號之人行
    道上，而為台北市政府警察局交通警察大隊當場以拍照之方式採證，並以受處分
    人所有之車輛有違反道路交通管理處罰條例第五十六條第一項第一款在禁止臨時
    停車處所停車之行為逕行掣單舉發。嗣受處分人收受舉發通知單後，並於舉發通
    知單上所載應到案日期前申訴，原處分機關經調查乃依道路交通管理處罰條例第
    五十六條第一項第一款及違反道路交通管理事件統一裁罰標準表之規定裁處異議
    人罰鍰九百元。
三、受處分人於聲明異議狀內固不否認其所有之上開車輛確於前揭時間停放於前述地
    點之事實，惟堅詞否認有何違反道路交通管理處罰條例規定之行為，辯稱：所停
    放地點係台北縣政府管有之機關退縮地，而非人行道等語。經查：受處分人所有
    前開車號汽車停放在前述地點之違規事實，有採證相片五張在卷可稽，合先敘明
    。又，按私有土地既成公共通行之道路，如有公用地役關係存在，此項道路之土
    地即已成為他有公物之公共用物，土地所有人雖有所有權，但其所有權之行使應
    受限制，不得違反供公眾通行之目的，有交通部七十六年十一月十四日交路（七
    六）字第二六０一七號函示可參。本件雖經受處分人提出台北市政府工務局養護
    工程處函（北市○○路字第０９３６０９０６８００）證明該路段空地屬建築退
    縮地，惟依前揭函文所示，該地點既已供公共通行之用，且如任憑車輛停放該處
    ，勢必造成行人必須與車爭道之情形，故而前揭違規地點縱為機關之退縮地，仍
    不失為人行道，受處分人自不得將車輛停放該處。另外，受處分人雖辯稱其汽車
    停放處為水泥地而非紅磚，且未劃設紅線禁止停車，故非人行道云云。惟查台北
    市鎮○街道路旁鋪設有紅磚人行道，而該紅磚延伸至本件違規地點附近即被水泥
    所覆蓋（仍有部分紅磚未覆蓋水泥），此有受處分人庭呈相片三幀在卷可稽。按
    人行道係劃設供行人行走之地面道路，法規並未規定人行道必須以紅磚鋪設或是
    須在旁標示紅線，故是否為人行道之判斷與鋪設紅磚或覆蓋水泥或是標示紅線均
    無關聯，因此，受處分人單以該處紅磚已遭水泥所覆蓋且未劃設紅線等理由即否
    認為人行道等辯詞，並不可採。綜前所述，受處分人所有之汽車所停放位置，確
    係供公眾通行之人行步道，事實已臻明確，其雖以前開情詞置辯，尚難認為可採
    ，本件事證明確，受處分人之違規行為堪以認定。
四、綜上所述，受處分人所有前開車號之自用小客車，確有於前開時、地停放在禁止
    臨時停車之人行道違規停車事實，且受處分人依限到案，原處分機關依前揭道路
    交通管理處罰條例第五十六條第一項第一款及違反道路交通管理事件統一裁罰標
    準表規定裁處異議人罰鍰九百元，核無違誤，本件受處分人之異議為無理由，自
    應將其異議駁回。
據上論斷，應依道路交通案件處理辦法第十九條，裁定如主文。
中      華      民      國    九十三      年    五     月   三十一   日
                                      臺灣臺北地方法院交通法庭
                                          法  官  趙子榮
右正本證明與原本無異。
如不服本裁定，應於裁定送達後五日內向本院提出抗告狀。
                                          書記官  林鈴芬
中　　　華　　　民　　　國　　九十三　　年　　　六　　　月　　　二　　　日
